【裁判字號】    99,易,346
【裁判日期】    990607
【裁判案由】    竊盜等
【裁判全文】
臺灣屏東地方法院刑事判決               99年度易字第346號
公  訴  人  臺灣屏東地方法院檢察署檢察官
被      告  丙○○
上列被告因竊盜等案件，經檢察官提起公訴（99年度偵字第1977
號），嗣被告於本院準備程序進行中先就被訴事實為有罪之陳述
，本院告知被告簡式審判程序之旨，並聽取當事人之意見後，裁
定改依簡式審判程序審理，判決如下：
    主  文
丙○○犯攜帶兇器、毀壞安全設備竊盜未遂罪，累犯，處有期徒
刑陸月，如易科罰金，以新臺幣壹仟元折算壹日；又犯侵入建築
物附連圍繞之土地罪，累犯，處拘役肆拾日，如易科罰金，以新
臺幣壹仟元折算壹日。
    事  實
一、丙○○前因違反毒品危害防制條例案件，分別經臺灣高等法
    院高雄分院以95年度上訴字第1764號判決處有期徒刑1 年4
    月、7 月，應執行有期徒刑1 年9 月確定，本院以96年度訴
    字第113 號判決處有期徒刑1 年2 月、7 月，應執行有期徒
    刑1 年6 月確定，嗣經本院以96年度聲字第544 號裁定就上
    開各罪定應執行有期徒刑3 年3 月，復以96年度聲減字第
    926 號裁定減刑並定應執行有期徒刑1 年8 月確定，至民國
    97 年8月1 日縮刑期滿執行完畢。詎其仍不知悔改，於99年
    2 月18日凌晨1 時許，騎乘其向友人借用之車牌號碼
    UES-948 號輕型機車行經屏東縣里港鄉○○村○○路1 之7
    號之旭一股份有限公司之砂石廠時，竟意圖為自己不法之所
    有，基於無故侵入建築物附連圍繞之土地及竊盜之犯意，自
    上開機車置物箱內取出客觀上得以危害人之生命、身體、安
    全，可供兇器使用之香蕉刀1 支割破設置在該廠區周圍之隔
    熱網，再取出亦可供兇器使用之破壞剪剪斷毀壞設置在上開
    隔熱網後方之具有防盜功用之鐵絲網後，無正當理由，自該
    剪開之縫隙侵入附連圍繞旭一股份有限公司砂石廠之廠區土
    地，入內後，旋以上開破壞剪剪斷該廠區內旭一股份有限公
    司所有之電纜線（長約50公尺）而著手竊取之，惟其尚未及
    將剪斷之電纜線置於自己實力支配下，即因不慎觸動保全系
    統，為中興保全公司保全員乙○○發覺，乙○○隨即通知旭
    一股份有限公司負責人甲○○，並前往上開旭一股份有限公
    司砂石廠廠區察看，發現丙○○之蹤跡，丙○○見狀旋即逃
    跑，惟嗣後仍遭乙○○逮捕，乃未能遂行其犯行，嗣後甲○
    ○亦到達現場並報警處理，警方獲報到場後，當場查扣上開
    香蕉刀、破壞剪各1支及與本案無關聯性之尖嘴鉗1 支。
二、案經旭一股份有限公司訴由屏東縣政府警察局里港分局報告
    臺灣屏東地方法院檢察署檢察官偵查起訴。
    理  由
一、本案被告丙○○所犯竊盜等案件，並非法定刑為死刑、無期
    徒刑或最輕本刑3 年以上有期徒刑之罪，亦非高等法院管轄
    第一審之案件，而被告於本院準備程序中就被訴事實為有罪
    之陳述，本院乃裁定進行簡式審判程序。又簡式審判程序之
    證據調查，依刑事訴訟法第273 條之2 規定，不受同法第
    159 條第1 項審判外陳述排除之限制，再被告對於卷內之各
    項證據，亦不爭執證據能力，故卷內所列之各項證據，自得
    作為證據，先予敘明。
二、上開犯罪事實，業據被告坦承不諱，核與證人乙○○於警詢
    、證人即旭一股份有限公司負責人甲○○於警偵訊證述之情
    節相符（見警卷第4 至12、頁、偵卷第23、24頁），並有扣
    押物品目錄表1 份及查獲現場、扣案物、案發地點相片等附
    卷可稽（見警卷第26、49至53、55頁）、堪認被告之自白與
    事實相符，堪可採信。本件事證明確，應予依法論科。
三、按刑法第321 條第1 項第3 款之攜帶兇器竊盜罪，係以行為
    人攜帶兇器竊盜為其加重條件，此所謂兇器，其種類並無限
    制，凡客觀上足對人之生命、身體、安全構成威脅，具有危
    險性之兇器均屬之，且祇須行竊時攜帶此種具有危險性之兇
    器為已足，並不以攜帶之初有行兇之意圖為必要（最高法院
    79年度台上字第5253號判例意旨參照）；查被告行竊時使用
    之香蕉刀及破壞剪，均係鐵製材質、質地堅硬尖銳，且體積
    非小，有相片1 幀附卷可考（見警卷第49頁），足見若持以
    對人攻擊，對人之生命、身體、安全應具有危險性，自均屬
    兇器無疑。又按刑法第321 條第1 項第2 款所謂「其他安全
    設備」，係指門扇、牆垣以外，依社會通常觀念足認作為防
    盜之一切設備而言，本件被告竊盜時以破壞剪破壞之鐵絲網
    ，係設於上開砂石廠廠區周圍，作為區隔內外及防止外人入
    內之設備，有證人甲○○偵訊之證詞及相片可查，顯屬「安
    全設備」。再所謂住宅係指供人住宿之房屋，建築物則係指
    圍有牆壁，上有屋頂，可供居住或其他用途之土地上定著物
    ，至附連圍繞之土地則係指附連或圍繞他人住宅或建築物之
    土地，該附連圍繞之土地本質上即有保護居家安全之作用在
    。是以，本件被告未經許可，無正當理由進入旭一股份有限
    公司砂石廠建築物之附連圍繞土地內之行為，係犯刑法第
    306 條第1 項之侵入建築物附連圍繞之土地罪；又其攜帶上
    開兇器、毀壞安全設備進入旭一股份有限公司砂石廠廠區內
    ，著手竊取電纜線，惟未得手即被查獲，核其此部分所為，
    係犯刑法第321 條第2 項、第1 項第3 款、第2 款之攜帶兇
    器、毀壞安全設備竊盜未遂罪（起訴法條誤載為刑法第321
    條第1 項第2 款、第3 款，惟業經公訴人當庭更正）又被告
    所犯前開2 罪，犯意各別，行為互殊，應分論併罰。次查被
    告前有如事實欄所示之科刑及執行情形，有臺灣高等法院被
    告前案紀錄表附卷足憑，其於刑之執行完畢後5 年內，故意
    再犯本件有期徒刑以上之2 罪，均為累犯，均應依刑法第47
    條第1 項規定加重其刑。再被告所犯加重竊盜未遂罪部分，
    應依刑法第25條第2 項之規定減輕其刑，並依法先加重後減
    輕之。爰審酌被告任意侵入他人建築物附連圍繞之土地行竊
    ，對於他人財產造成危害，暨考量其坦認犯行、態度良好，
    尚未獲得不法利益，及其犯罪動機、手段、情節、素行、智
    識程度及生活狀況等一切情狀，並斟酌檢察官之求刑，各量
    處如主文所示之刑，並均諭知易科罰金之折算標準。至於扣
    案之香蕉刀及破壞剪各1 支，雖係被告用以犯本案使用之工
    具，惟被告否認係其所有（見審判筆錄第2 頁），依法自不
    得予以宣告沒收，另扣案之尖嘴鉗1 支，被告業已供稱並未
    用以行竊，且亦非其所有之物等情（見審判筆錄第2 頁），
    自亦不得宣告沒收，附此敘明。
據上論斷，應依刑事訴訟法第284 條之1 、第273 條之1 第1 項
、第299 條第1 項前段，刑法第306 條第1 項、第321 條第2 項
、第1 項第2 款、第3 款、第47條第1 項、第25條第2 項、第41
條第1項前段，判決如主文。
本案經檢察官任亭到庭執行職務。
中    華    民    國    99    年    6     月    7     日
                  刑事第五庭  法  官  陳秀慧
以上正本證明與原本無異。
如不服本判決應於收受本判決送達後十日內向本院提出上訴書狀
，其未敘述上訴理由者，並得於提起上訴後十日內向本院補提理
由書狀（均須按他造當事人之人數附繕本）「切勿逕送上級法院
」。
中    華    民    國    99    年    6     月    7     日
                                書記官  史安琪
附錄本案論罪科刑法條全文：
中華民國刑法第321條
（加重竊盜罪）
犯竊盜罪而有左列情形之一者，處 6 月以上、 5 年以下有期徒
刑：
一、於夜間侵入住宅或有人居住之建築物、船艦或隱匿其內而犯
之者。
二、毀越門扇、牆垣或其他安全設備而犯之者。
三、攜帶兇器而犯之者。
四、結夥三人以上而犯之者。
五、乘火災、水災或其他災害之際而犯之者。
六、在車站或埠頭而犯之者。
前項之未遂犯罰之。
刑法第306 條
無故侵入他人住宅、建築物或附連圍繞之土地或船艦者，處一年
以下有期徒刑、拘役或三百元以下罰金。
無故隱匿其內，或受退去之要求而仍留滯者，亦同。

司法院資訊處製作；財團法人民間司法改革基金會備份。
